臺灣花蓮地方法院刑事判決　　　　　　　100年度易字第348號
公　訴　人　臺灣花蓮地方法院檢察署檢察官
被　　　告　林錦潢
上列被告因竊盜案件，經檢察官提起公訴（100 年度偵字第3215
號），本院因被告所犯非死刑、無期徒刑、最輕本刑為3年以上
有期徒刑之罪或高等法院管轄第一審案件，被告於準備程序進行
中，就被訴事實為有罪之陳述，經本院合議庭裁定進行簡式審判
程序，判決如下：
    主  文
林錦潢犯如附表編號一至四所示之罪，均累犯，各處如附表編號
一至四所示之刑，如易科罰金，均以新臺幣壹仟元折算壹日。應
執行有期徒刑壹年貳月，如易科罰金，以新臺幣壹仟元折算壹日
。
    事  實
一、林錦潢前因竊盜、詐欺案件，經本院於民國95年3 月30日，
    以94年度訴字第255號判決分別判處有期徒刑1年5月、5月，
    應執行有期徒刑1 年8月確定，嗣經本院以96年度聲減字109
    號裁定減刑並定應執行有期徒刑10月確定，於96年7 月16日
    執行完畢出監。詎猶不知悔改，復意圖為自己不法之所有，
    分別於附表所示時間，在花蓮縣政府農業處所管理位於花蓮
    縣壽豐鄉○○路○ 段36號之舊菸葉廠內，徒手竊取鋁製門框
    4個、鋁製窗框23個、白鐵門框9個等如附表所示之物（起訴
    書附表編號3 所示犯罪方法誤載為持足供兇器使用之螺絲起
    子1 支，經檢察官當庭更正為徒手竊取），得手後隨即將竊
    得之上開物品載回住處後，再與不知情之女友呂品慧（另經
    檢察官為不起訴處分確定）一同前往位於花蓮縣吉安鄉○○
    路○ 段42號之家華資源回收廠，將竊得之物品依其材質充作
    廢棄物變賣，賣得如附表所示之金額。嗣因花蓮縣政府農業
    處職員郭光聖發現上揭舊菸葉廠遭竊，報警處理，始循線查
    獲。
二、案經花蓮縣警察局吉安分局報告臺灣花蓮地方法院檢察署檢
    察官偵查起訴。
    理  由
一、查被告林錦潢本案所犯之刑法第320條第1項之竊盜罪，非死
    刑、無期徒刑、最輕本刑為3 年以上有期徒刑之罪，或高等
    法院管轄第一審之案件，其於本院準備程序進行中，就被訴
    事實為有罪之陳述，經告以簡式審判程序之旨，並聽取檢察
    官、被告之意見後，本院合議庭裁定改依簡式審判程序進行
    審理，是本案之證據調查，依刑事訴訟法第273 條之2 規定
    ，不受同法第159 條第1 項、第161 條之2 、第161 條之3
    、第163 條之1 及第164 條至第170 條規定之限制，合先敘
    明。
二、上揭事實，業據被告林錦潢於本院準備程序、審理時均坦承
    不諱，核與證人呂品慧、郭光聖、莊幸寶（即家華資源回收
    廠之負責人）證述之情節相符，並有廢棄物資源回收切結書
    影本4紙、代保管單1紙、家華資源回收廠回收物品及失竊現
    場照片在卷可資佐證，足見被告之任意性自白應與事實相符
    ，本案事證明確，被告犯行堪以認定，應依法論科。
三、核被告所為，均係犯刑法第320 條第1項之竊盜罪。其先後4
    次竊盜犯行，犯意各別，行為互殊，應分論併罰。查被告曾
    犯竊盜、詐欺等罪，受如事實欄所載徒刑執行完畢之紀錄，
    有臺灣高等法院被告前案紀錄表存卷可考，其於5 年以內故
    意再犯本案有期徒刑以上之各罪，均構成累犯，均應依刑法
    第47條第1 項之規定加重其刑。爰審酌被告前有多次竊盜前
    科，素行不佳，正值壯年，竟不思以正途謀取財物，竊得之
    財物價值非低，所生之危害非微，兼衡其犯罪後終能坦承犯
    行之犯後態度等一切情狀，分別量處如主文所示之刑，並定
    其應執行之刑，及諭知易科罰金之折算標準，以資懲儆。另
    「中華民國94年2 月2日修正公佈之現行刑法第41條第2項，
    關於數罪併罰，數宣告刑均得易科罰金，而定應執行刑之刑
    逾6個月者，排除適用同條第1項得易科罰金之規定部分，與
    憲法第23條規定有違，並與本院釋字第366 號解釋意旨不符
    ，應自本解釋公佈之日起失其效力。」業經司法院大法官會
    議以釋字第662 號解釋在案，故對於數罪併罰，數宣告刑均
    得易科罰金，而定應執行之刑超過6 個月之案件，依司法院
    釋字第366、662號解釋意旨，仍得易科罰金，刑法第41條第
    8 項亦已於98年12月30日本於上開解釋意旨予以修正，是被
    告本案所犯各罪經本院分別量處之刑，既均未逾有期徒刑6
    個月，經定刑結果，雖已逾有期徒刑6 個月，惟依據前開說
    明，仍應諭知易科罰金之折算標準，特此指明。
據上論斷，應依刑事訴訟法第273 條之1第1項、第299條第1項前
段，刑法320 條第1項、第47條第1項、第51條第5款、第41條第1
項前段、第8 項，刑法施行法第1條之1第1項、第2項前段，判決
如主文。
本案經檢察官施育傑到庭執行職務。
中    華    民    國    100    年    11    月    4    日
                  刑事第四庭    法  官  梁昭銘
以上正本證明與原本無異。
如不服本判決應於收受送達後10日內向本院提出上訴書狀，並應
敘述具體理由。其未敘述上訴理由者，應於上訴期間屆滿後20日
內向本院補提理由書(均須按他造當事人之人數附繕本)「切勿逕
送上級法院」。告訴人或被害人如對於本判決不服者，應具備理
由請求檢察官上訴，其上訴期間之計算係以檢察官收受判決正本
之日期為準。
中    華    民    國   100    年    11    月    4     日
                                書記官
附錄本案論罪科刑法條全文：
中華民國刑法第320條第1項
意圖為自己或第三人不法之所有，而竊取他人之動產者，為竊盜
罪，處5  年以下有期徒刑、拘役或 5 百元以下罰金。
附表
┌──┬─────┬──────┬────┬──────┐
│編號│   時間   │  竊得物品  │變賣金額│    主文    │
│    │          │            │        │            │
├──┼─────┼──────┼────┼──────┤
│ 1  │100年5月31│白鐵門框數個│賣得新臺│林錦潢竊盜，│
│    │日上午8時3│，以白鐵變賣│幣（下同│累犯，處有期│
│    │0分許     │，計20公斤。│）960 元│徒刑肆月，如│
│    │          │            │。      │易科罰金，以│
│    │          │            │        │新臺幣壹仟元│
│    │          │            │        │折算壹日。  │
├──┼─────┼──────┼────┼──────┤
│ 2  │100年6月4 │鋁製門框、窗│賣得1,05│林錦潢竊盜，│
│    │日上午8時 │框數個，以鋁│0元。   │累犯，處有期│
│    │30分許    │材變賣，計25│        │徒刑肆月，如│
│    │          │公斤。      │        │易科罰金，以│
│    │          │            │        │新臺幣壹仟元│
│    │          │            │        │折算壹日。  │
├──┼─────┼──────┼────┼──────┤
│ 3  │100年6月8 │白鐵門框數個│賣得5,55│林錦潢竊盜，│
│    │日上午8時 │，以白鐵變賣│8元。   │累犯，處有期│
│    │30分許    │，計115 公斤│        │徒刑肆月，如│
│    │          │。          │        │易科罰金，以│
│    │          │            │        │新臺幣壹仟元│
│    │          │            │        │折算壹日。  │
├──┼─────┼──────┼────┼──────┤
│ 4  │100年6月14│白鐵門框、鋁│分別賣得│林錦潢竊盜，│
│    │日上午8時3│製門框及窗框│5,376 元│累犯，處有期│
│    │0分許     │數個，分別以│、613元 │徒刑肆月，如│
│    │          │白鐵、鋁材變│。      │易科罰金，以│
│    │          │賣，各計112 │        │新臺幣壹仟元│
│    │          │公斤、14.6公│        │折算壹日。  │
│    │          │斤。        │        │            │
└──┴─────┴──────┴────┴──────┘